# 处置子公司的合并报表实务操作

提问人：Jerisen 时间：2021-03-25 10:33:04
各位老师，目前只知道合并报表将截止至处置日的利润表和现金流量表纳入合并，但是对于合并层面的现金流量表和资产负债表是不是需要做些具体分录？目前不知道怎么处理，一个是报表平的问题，另一个是是否有特殊调整的问题。

回答人：chenyiwei
在被处置的当年，该子公司纳入合并范围的只是从年初到处置日的利润表和现金流量表（此处暂不讨论现金流量表），也就是纳入合并范围的子公司报表本身就是不完整的，不是完整的全套报表。相应地，抵销分录也不应考虑传统意义上的完整性。一般只需编制利润表相关的抵销分录（如：
借：投资收益，借：年初未分配利润，贷：子公司本期利润分配，贷：期末未分配利润）。其中“贷：期末未分配利润”不实际过录，仍按照报表的表内运算关系正常算出期末未分配利润。

提问人：Jerisen 时间：2021-03-27 09:42:00
谢谢陈老师，另外，陈老师，我想问下您一个非专业问题，不知道您是否方便回答。因为自己本身不是这个专业，因为自身想提高自己专业能力，但实务中很多都不懂，自己进事务所就开始自己做小项目，也没人提醒，指导，想知道怎么能提高自己解决实务中专业问题的能力？

回答人：chenyiwei
多看准则方面的专业书籍，特别要注意掌握准备则背后的逻辑和原理；遇到实务问题要多思考、多总结。